【裁判字號】    95,易,136
【裁判日期】    950330
【裁判案由】    傷害
【裁判全文】
臺灣臺中地方法院刑事判決               95年度易字第136號
公  訴  人  臺灣臺中地方法院檢察署檢察官
被      告  乙○○
                    之4號
被      告  丙○○
                    弄7號
上列被告等因傷害案件，經檢察官提起公訴（94年度偵字第2013
9號），本院判決如下：
    主  文
乙○○傷害人之身體，處拘役伍拾日，如易科罰金，以參佰元折
算壹日。
丙○○無罪。
    犯罪事實
一、乙○○、丙○○原係朋友關係，於民國94年10月28日下午9
    時45分許，乙○○至丙○○位於台中縣大肚鄉○○村○○路
    ○段428巷6弄7號家中，兩人因細故發生口角，乙○○竟基於
    傷害之犯意，以徒手方式，毆打丙○○，致使丙○○因而受
    有頭部外傷併鼻子流血之傷害。
二、案經丙○○訴由台中縣警察局烏日分局報請台灣台中地方法
    院檢察署檢察官偵查起訴。
    理  由
壹、有罪部分：
一、訊據被告乙○○坦承於上開時、地與告訴人丙○○發生口角
    爭執後，徒手毆打告訴人，核與告訴人指述之情節相符，並
    有光田綜合醫院診斷證明書1份及受傷照片3張在卷可稽，堪
    認被告丙○○之自白與事實相符而值採信，雖被告乙○○辯
    稱若非告訴人辱罵伊，不會出手打人云云，然被告乙○○係
    至告訴人家中作客，雙方若有不愉快，被告大可自行離去，
    並無出手毆打告訴人之必要，且傷害之動機僅為量刑之參考
    ，無礙於犯罪事實之認定，本件被告乙○○傷害事證明確，
    其犯行堪以認定。至被告另聲請傳喚告訴人丙○○之父劉能
    審，惟其待證事實係告訴人有無辱罵伊，顯與是否發生毆打
    犯行無關，本院認並無傳喚之必要，附此敘明，
二、核被告乙○○所為，係犯刑法第277條第1項之普通傷害罪。
    爰審酌被告僅因細故即在告訴人家中毆打告訴人、個人修養
    及法治觀念均有不足，告訴人所受傷害情形，事後尚未與告
    訴人達成和解、賠償損害，惟念及其犯罪後坦承犯行等一切
    情狀，量處如主文所示之刑，並諭知易科罰金之折算標準。
貳、無罪部分：
一、公訴意旨略以：被告丙○○於民國94年10月28日下午9時45
    分許，在其位於台中縣大肚鄉○○村○○路○段428巷6弄7號
    家中，與乙○○因細故發生口角，被告丙○○竟基於傷害之
    犯意，以徒手方式毆打乙○○，致使乙○○受有左頸、左手
    肘、左膝扭傷及拉傷之傷害，因認被告丙○○涉有刑法第27
    7條第1項傷害罪嫌云云。
二、按犯罪事實應依證據認定之，無證據不得認定犯罪事實；又
    案件不能證明被告犯罪者，應諭知無罪之判決，刑事訴訟法
    第154條第2項、第301條第1項分別定有明文。再者，告訴人
    之告訴係以使被告受刑事訴追為目的，是告訴人之陳述是否
    與事實相符，仍應調查其他證據以資審認；又認定犯罪事實
    所憑之證據，雖不以直接證據為限，間接證據亦包括在內；
    然無論直接或間接證據，其為訴訟上之證明，須於通常一般
    之人均不致於有所懷疑，而得確信其為真實之程度者，始得
    據之為有罪之認定，最高法院著有52年台上字第1300號、76
    年台上字第4986號判例意旨可資參照。
三、公訴人認被告丙○○涉有傷害罪嫌，無非係以：告訴人乙○
    ○之指述，及其所提出之順興堂中醫診所診斷證明書1紙、
    受傷照片3張等為據。
四、訊據被告丙○○固不否認其於上開時地，與乙○○因故發生
    口角爭執之事實，但堅詞否認有何傷害犯行，辯稱：伊係遭
    乙○○毆打壓制在地面無法反擊，只有以手抵擋，並無與乙
    ○○互毆，乙○○也未受傷，乙○○所受之傷害係其事後捏
    造等語。經查：本件口角、傷害事故係發生於94年10月28日
    晚間9時45分，然告訴人乙○○迄至3日後之94年11月1日始
    至順興堂中醫診所就醫，若告訴人乙○○斯時確實受有傷害
    ，何以未立即就醫尋求治療？是該順興堂中醫診所診斷證明
    書只能證明告訴人乙○○於94年11月1日就醫時有「左手肘
    、膝扭傷」之傷害，尚無從證明該傷害係因於94年10月28日
    晚間9時45分遭被告丙○○毆打所致。況經本院向順興堂中
    醫診所調取告訴人乙○○就醫記錄，順興堂中醫診所函覆稱
    「檢測屈伸肘，膝關節正常，肘使力弱、壓按外上髁疼，走
    路屈蹲膝酸疼」，給予之治療為「外敷萬靈膏」，有該院函
    文1紙在卷可參（本院卷第21頁），則告訴人之肘、膝扭傷
    酸疼究係遭被告丙○○毆打所致？抑或是因將被告丙○○壓
    制在地、用力過猛所致？實無從逕以上開診斷證明書認定被
    告丙○○有毆打告訴人乙○○之行為。另參以告訴人乙○○
    於偵訊時陳稱「因為丙○○告我之後，我才去驗傷的」等語
    （偵卷第7頁），則告訴人乙○○上開指述，是否屬實，尚
    有可疑之處，依卷內之所有直接、間接證據，並無從令本院
    得到能使通常一般之人均不致於有所懷疑，而得確信被告丙
    ○○確有公訴人所指上開傷害犯行之程度。此外，本院復查
    無其他積極之證據，足認被告丙○○有公訴人所指上開傷害
    犯行。揆諸上開說明意旨，自應為被告丙○○無罪之諭知。
據上論斷，應依刑事訴訟法第299條第1項前段、第301條第1項，
刑法第277條第1項、第41條第1項前段，罰金罰鍰提高標準條例
第1條前段、第2條，判決如主文。
本案經檢察官甲○○到庭執行職務。
中    華    民    國    95    年    3     月    30    日
                       刑事第二庭  審判長法  官  林清鈞
                                         法  官  林慧英
                                         法  官  陳姵君
右正本證明與原本無異。
如不服本判決，應於送達後十日內向本院提出上訴狀（須附繕
本），上訴於臺灣高等法院臺中分院。
                                         書記官  莊金屏
中    華    民    國    95    年    3     月    30    日
附錄論罪科刑法條
中華民國刑法第277條
傷害人之身體或健康者，處三年以下有期徒刑、拘役或一千元以
下罰金。
犯前項之罪因而致人於死者，處無期徒刑或七年以上有期徒刑；
致重傷者，處三年以上十年以下有期徒刑。


司法院資訊處製作；財團法人民間司法改革基金會備份。
